臺灣高等法院臺中分院刑事判決　　　　96年度上易字第1433號
上　訴　人　臺灣臺中地方法院檢察署檢察官
上　訴　人
即　被　告　宙○○
上列上訴人因被告詐欺等案件，不服臺灣臺中地方法院96年度易
字第248號中華民國 96年6月5日第一審判決（起訴案號：臺灣臺
中地方法院檢察署95年度偵字第25097號，併辦案號：同署 96年
度偵字第11782號），提起上訴，本院判決如下：
    主  文
原判決撤銷。
宙○○共同意圖為自己不法之所有，以詐術使人將本人之物交付
，處有期徒刑壹年拾壹月；扣案如附表三編號第3至5號、如附表
四編號第2、4、5、9至12、14、15號、如附表五、六、七（除附
表七編號59以外）所示之物，均沒收。又共同行使偽造駕駛執照
，足以生損害於公眾及他人，處有期徒刑參月，減為有期徒刑壹
月拾伍日；扣案偽造之「己○○」駕駛執照壹枚，沒收。應執行
有期徒刑貳年；扣案如附表三編號第3至5號、如附表四編號第 2
、4、5、9至 12、14、15號、如附表五、六、七（除附表七編號
59以外）所示之物及偽造之「己○○」駕駛執照壹枚，均沒收。
    事  實
一、宙○○前因公共危險案件，經臺灣屏東地方法院以民國九十
    三年度交簡字第六三八號判處有期徒刑五月，緩刑三年，於
    九十三年十月二十三日確定，其於緩刑期間，竟仍不知悔改
    ，其與張卉進為男女朋友關係，詎為貪圖每日新臺幣（下同
    ）五千元至六千元之不法利益，竟自九十五年九月間起至同
    年十一月十五日止，受張卉進之邀，加入由張卉進、黃世昌
    與真實姓名、年籍不詳，綽號「阿武」之成年男子（下稱「
    阿武」），及劉彥博、陳宏明（上述二人業經另案提起公訴
    ）等人共組之詐欺集團，共同基於意圖自己不法所有反覆實
    施之集合性犯意聯絡，共組在臺灣、大陸地區、韓國及泰國
    等跨國遠端遙控電話語音託撥及網路約定轉帳之國際詐騙電
    話機房平台詐欺集團，由劉彥博先透過陳宏明之介紹，以威
    通電信股份有限公司（下簡稱威通公司）名義與精網資訊股
    份有限公司（下簡稱精網公司）簽訂國際訊務代轉契約，於
    後將此網路電話、語音託撥之服務提供予綽號「王董」、「
    阿牛」等姓名、年籍不詳之成年人（下稱「王董」、「阿牛
    」）等人，並由陳宏明負責與大陸地區各詐欺集團主謀接洽
    話務，使「王董」、「阿牛」等人得將渠等所佯裝中華電信
    、電信警察局、金管會等名義所發送之詐騙電話、訊息等訊
    務，透過精網公司，而由廣通科技股份有限公司（下簡稱廣
    通公司）之電信機房設備，轉接至臺灣、韓國及大陸地區等
    地，俟前述流程架設完畢後，即陸續以「假中獎、真詐欺」
    、「假冒親友借款、真詐欺」、「假帳戶被盜用、真詐欺」
    等電話詐欺方式，向如附表一所示之戊○○等人遂行詐騙之
    不法所得。其分工方式為由「阿武」事先將取得之如附表一
    人頭帳戶欄所示之人頭帳戶及如附表七（原審判決誤載為附
    表八）所示之錢大仁等人之人頭帳戶，利用託運方式，寄至
    臺中巿某客運站，並通知黃世昌、張卉進領取備用，「阿武
    」在與各詐欺集團接洽提領不法所得事宜後，立即撥打黃世
    昌所持用之門號0000000000號行動電話，指示黃
    世昌進行提領詐欺不法所得，黃世昌接獲「阿武」指示後，
    再以其另外所持用之門號0000000000號行動電話
    撥打張卉進所持用之門號0000000000號行動電話
    ，通知張卉進聯絡旗下「車手」（即負責提款之人）外出領
    款，而張卉進在接獲提領詐欺不法所得指示後，隨即通知事
    先以每日新台幣五千元至六千元不等之代價所招募，同具不
    法犯意聯絡（各依其加入時間起，同具不法犯意聯絡），負
    責臨櫃、操作提款機提款（俗稱「車手」）之宙○○及葉千
    鳳（自九十五年九月底起加入）、李宛靜（自九十五年十一
    月一日起加入）、李志豪（自九十五年十一月六日起加入）
    、吳曉儀（自九十五年十一月十五日起加入）等人（張卉進
    、黃世昌、葉千鳳、李宛靜、李志豪、吳曉儀等六人另經臺
    灣臺中地方法院以九十六年度易字第三六四號判決，現上訴
    本院審理中），前往臺中巿漢口路與梅川東路口一帶集合，
    張卉進再駕駛QK─7187號自用小客車搭載李志豪、宙○○、
    李宛靜、葉千鳳、吳曉儀，持「阿武」所寄交如附表一人頭
    帳戶欄所示之人頭帳戶及如附表七所示之錢大仁等人之人頭
    帳戶存摺、印章、提款卡（含密碼），前往如附表二所示各
    地及臺中巿、臺中縣、苗栗縣、雲林縣、彰化縣等地，以臨
    櫃或操作提款機之方式提領詐欺不法所得。李志豪、宙○○
    、李宛靜、葉千鳳、吳曉儀所提領之不法所得，每日均交由
    張卉進點收，張卉進與黃世昌核對後，再依「阿武」之指示
    ，匯往各詐欺集團指定之帳戶。嗣於九十五年十一月十五日
    經警分別在臺中縣潭子鄉○○路一三三號六樓張卉進住所、
    臺中縣潭子鄉○○路二四六號黃世昌住所、雲林縣斗六市○
    ○路六九號7-11旁張卉進駕駛之車號QK－7187自小客車內，
    扣得如附表三、四、六、七所示之物。
二、又宙○○為逃避員警追緝上開犯行，竟另與張卉進、「阿武
    」共同基於行使及偽造特種文書駕駛執照之犯意聯絡，先由
    張卉進與「阿武」洽妥偽造證件事宜後，宙○○再依張卉進
    之指示，將用以偽造證件時所需之照片交給張卉進，由張卉
    進交予「阿武」，「阿武」再以不詳方式偽造貼有宙○○照
    片之「己○○」駕駛執照一枚，並交予張卉進，張卉進再於
    九十五年十月二十一日十九時許，交予宙○○。嗣因附表一
    編號13之被害人黃○○遭騙後，宙○○接受指示，於九十五
    年十月二十三日上午十一時許至中華郵政股份有限公司烏日
    郵局（下稱烏日郵局），以臨櫃方式領取詐騙款項時，經烏
    日郵局人員發現報警，宙○○為掩飾身分，竟於同日上午十
    一時三十分許為警盤查時，出示上開偽造之「己○○」駕駛
    執照，表明自己是「己○○」本人，足以生損害於「己○○
    」及公路監理機關對於駕駛執照管理之正確性，經警識破而
    查悉上情，並扣得如附表五所示之物及偽造之「己○○」駕
    駛執照一枚。
三、案經臺中縣警察局烏日分局報請臺灣臺中地方法院檢察署檢
    察官偵查起訴及內政部警政署刑事警察局報請臺灣臺北地方
    法院檢察署呈請臺灣高等法院檢察署檢察長核轉臺灣臺中地
    方法院檢察署檢察官移送本院併辦。
 　 理    由
一、上揭犯罪事實，業據上訴人即被告宙○○於警詢、偵訊中及
    原審、本院審理時均坦承不諱，核與證人即被害人黃○○、
    己○○、玄○○、戊○○、戌○○、丁○○、辛○○、Ｇ○
    ○、Ｄ○○、Ｌ○○、甲○○、乙○○、地○○、癸○○、
    Ｉ○○、天○○、Ｈ○○、申○○、卯○○、宇○○、亥○
    ○、Ｊ○○、壬○○、午○○、Ａ○○、Ｅ○○、Ｍ○○、
    Ｃ○、子○○、Ｆ○○、巳○○、丑○○○、未○○、丙○
    ○、Ｋ○○、辰○○、酉○○、寅○○、庚○○等人於警詢
    時之指述，及證人即共犯張卉進、黃世昌、葉千鳳、李宛靜
    、李志豪、吳曉儀、劉彥博、陳宏明等人於警偵訊之供述情
    節大致相符（按關於上開證人之供述，於本院審理時予以提
    示並告以要旨，各經檢察官及被告表示意見，當事人已知上
    述筆錄乃傳聞證據，均未於言詞辯論終結前對該筆錄內容異
    議，本院審酌上開筆錄作成時，並無人情施壓或干擾，亦無
    不當取供之情形，認為以之作為本案之證據亦屬適當，是該
    部分證言，依刑事訴訟法第一百五十九條之五規定具有證據
    能力，併此敘明）。並有扣押物清單、內政部警政署反詐騙
    案件記錄表（戌○○）、戌○○之郵政國內匯款執據二紙、
    丁○○之郵政國內匯款執據、國泰世華商業銀行匯款回條各
    一紙、報案三聯單（辛○○）、辛○○之臺灣土地銀行匯款
    單、內政部警政署反詐騙案件記錄表（辛○○）、臺灣臺中
    地方法院檢察署通訊監查書二份及監聽譯文資料八份、通信
    調閱查詢單、中華郵政股份有限公司九十五年十月二十六日
    儲字第0950725297號函、中華郵政股份有限公司九十五年十
    二月十一日儲字第0950728464號函、臺灣中小企業銀行嘉義
    分行九十五年十二月四日95嘉義字第 236-2號函（錢大仁，
    帳戶 00000000000相關資料）、新竹國際商業銀行新竹分行
    九十五年十二月十一日竹商銀新竹字第09500676號函（彭錦
    蓮開戶相關資料）、臺灣中小企業銀行南投分行九十五年十
    二月五日 95南投字第095000625號函（陳火敬開戶相關資料
    ）、中國信託商業銀行股份有限公司九十五年十二月六日中
    信銀集中作業字第958132210758號函（陳志偉開戶相關資料
    ）、中華郵政股份有限公司新竹郵局九十五年十二月六日竹
    營字第0950101187號函（竹北博愛、竹北光明、竹東長春郵
    局之提領影像光碟）、中華郵政股份有限公司臺中郵局九十
    五年十二月八日中政字第0951100535號函（臺中西屯、何厝
    郵局之提領影像光碟）、中華郵政股份有限公司臺中郵局九
    十五年十二月六日政字第0950504118號函（神岡社口、神岡
    岸裡郵局之提領影像光碟）、萬泰商業銀行消費金融管理執
    行小組九十五年十月三十一日函（潭子加工區提款機之提領
    影像光碟）、臺灣土地銀行中壢分行九十五年十二月十一日
    壢存字第0950001065號函（辛○○匯款資料）、中華郵政股
    份有限公司屏東郵局九十五年十二月十二日屏營字第095500
    3051號函（屏東海豐郵局儲戶戌○○匯款資料）、中國信託
    商業銀行股份有限公司九十五年十二月四日中信銀集中作業
    字第958132215544號函（戊○○匯款資料）、永豐商業銀行
    股份有限公司九十五年十二月四日永豐銀東台南分行（95）
    字第 00002號函（戊○○匯款資料）、張卉進指認監視器翻
    拍照片、宙○○指認監視器翻拍照片各一份及被害人Ｇ○○
    之郵政國內匯款執據一紙、被害人玄○○匯款單據、及照片
    、現場圖、郵局存摺影本、交通部公路總局臺中區監理所彰
    化監理站九十五年十一月二十九日中監彰字第○九五○一一
    二○三○號函（部分附於臺臺中地方法院九十六年度易字第
    三六四號卷）、被害人寅○○大眾銀行帳戶存摺明細、被害
    人庚○○之匯款單據、被告宙○○於金融機構提領贓款光碟
    影像資料、通聯紀錄、監察譯文、網路 2IP電信公司申租人
    及公司登記相關資料、劉彥博對於共組跨國國際遠端遙控電
    話語音託撥詐欺集團之草稿、臺灣彰化地方法院檢察署九十
    五年度偵字第八一七八、八九八一、九二七六、九七０三、
    九十六年度偵字第五七八號起訴書等在卷可稽，並有如附表
    三、四、五、六、七所示之物及偽造之「己○○」駕駛執照
    一枚等物扣案可資佐證，足見被告宙○○之自白與事實相符
    ，堪予採信。本件事證明確，被告宙○○之犯行足堪認定。
二、論罪科刑：
(一)、按刑事法若干犯罪行為態樣，本質上原具有反覆、延續實行
    之特徵，立法時既予特別歸類，定為犯罪構成要件之行為要
    素，則行為人基於概括之犯意，在密切接近之一定時、地持
    續實行之複次行為，倘依社會通念，於客觀上認為符合一個
    反覆、延續性之行為觀念者，於刑法評價上，即應僅成立一
    罪。學理上所稱「集合犯」之職業性、營業性或收集性等具
    有重複特質之犯罪均屬之，例如經營、從事業務、收集、販
    賣、製造、散布等行為概念者是（最高法院九十五年度臺上
    字第一０七九號、九十五年度臺上字第四六八六號、九十六
    年度臺上字第一七二號判決意旨參照）。而刑法刪除第五十
    六條連續犯規定，修正理由四亦載明：「至連續犯之規定廢
    除後，對於部分習慣犯，例如竊盜、吸毒等犯罪，是否會因
    適用數罪併罰而使刑罰過重產生不合理之現象一節，在實務
    運用上應可參考德、日等國之經驗，委由學界及實務以補充
    解釋之方式，發展接續犯之概念，對於合乎『接續犯』或『
    包括的一罪』之情形，認為構成單一之犯罪，以限縮數罪併
    罰之範圍，用以解決上述問題。」等語，足見立法者亦深知
    各類型犯罪有其本質上之特殊性，非可於連續犯規定刪除後
    ，逕將所有犯罪行為論以數罪併合處罰。而學理上包括一罪
    概念中，關於集合犯之態樣，係指依一般社會通念，特定犯
    罪行為具有反覆實施之特性，而藉由法條中客觀構成要件之
    行為要素，涵括上開具有反覆實施特性之數個犯罪行為，僅
    接受一次刑法之評價為已足。查電話詐欺乃係新近之犯罪型
    態，其犯罪型態乃具有集團性、縝密分工性、反覆性、計畫
    性、職業性，顯非屬偶而為之的犯罪類型，乃係反覆以同種
    類詐騙行為為目的之社會活動之職業性犯罪，此觀實務上，
    在刑法修正前，對於此類型犯罪，乃依修正前刑法第三百四
    十條常業犯論處自明。惟刑法第三百四十條之常業詐欺罪，
    業於九十五年七月一日修正公布刪除，自不得再以該罪相繩
    ，惟衡諸該種犯罪之習性及社會常情，本即具有反覆實施之
    性質，依社會通念於客觀上乃符合一個反覆、延續性之行為
    觀念，評價為包括一罪之集合犯，尚稱合理。查本件犯罪事
    實欄一部分，被告宙○○與另案被告黃世昌、張卉進等人，
    自九十五年九月間某日起至同年十一月十五日被查獲時止，
    共組車手集團，為設在臺灣、大陸地區等地之詐騙集團，提
    領各詐欺集團以「假中獎、真詐欺」、「假冒親友借款、真
    詐欺」等電話詐欺方式，共同向如附表一所示之戊○○等三
    十八人遂行詐騙之不法所得，詐騙金額高達二千多萬元，準
    此，被告宙○○等人上開犯罪行為甚屬密集，顯係出於反覆
    、延續單一詐欺行為決意甚明，揆諸前揭說明，在刑法第三
    百四十條之常業詐欺規定廢除後，被告宙○○所為，核係犯
    刑法第三百三十九條第一項之詐欺取財罪。其多數詐欺行為
    ，應論以包括一罪之集合犯，僅受一次刑法評價。
(二)、次按正犯、從犯之區別，係以其主觀之犯意及客觀之犯行為
    標準，凡以自己犯罪之意思而參與犯罪，無論其所參與者是
    否犯罪構成要件之行為，皆為正犯，其以幫助他人犯罪之意
    思而參與犯罪，其所參與者，苟係犯罪構成要件之行為，亦
    為正犯，必以幫助他人犯罪之意思而參與犯罪，其所參與者
    又為犯罪構成要件以外之行為，始為從犯，最高法院二十五
    年度上字第二二五三號判例意旨可資參照。而電話詐騙此一
    新近社會犯罪型態，自架設跨國遠端遙控電話語音託撥及網
    路約定轉帳之國際詐騙電話機房平台，至刊登廣告、收購人
    頭帳戶、撥打電話實施詐騙、指定被害人匯款帳戶、自人頭
    帳戶提領款項、取贓分贓等階段，乃係需由多人縝密分工方
    能完成之集團性犯罪，被告宙○○擔任「車手」負責提領詐
    騙之款項，應論以正犯。又共同正犯之意思聯絡，原不以數
    人間直接發生者為限，即有間接之聯絡者，亦包括在內，如
    甲分別邀約乙、丙犯罪，雖乙、丙間彼此並無直接之聯絡，
    亦無礙於其為共同正犯之成立，最高法院七十七年台上字第
    二一三五號判例意旨亦可參照。本件另案被告黃世昌、張卉
    進與訴外人「阿武」等詐欺集團成員間，就上揭犯行，有犯
    意之聯絡及行為之分擔，皆為共同正犯。而被告宙○○與另
    案被告李志豪、葉千鳳、李宛靜、吳曉儀間因分別受僱於另
    案被告張卉進，又另案被告劉彥博、陳宏明與訴外人「王董
    」、「阿牛」等人亦與另案被告張卉進屬於同一詐欺集團，
    彼此間雖無直接之犯意聯絡，然其等共同依附於該詐欺集團
    及車手集團中，共同為該集團完成詐欺取財行為，揆諸上開
    判例意旨，自被告宙○○加入時間起，仍應論以共同正犯。
(三)、又按檢察官就犯罪事實一部起訴者，其效力及於全部，刑事
    訴訟法第二百六十七條定有明文，經查本件檢察官雖未就如
    附表一編號13被害人黃○○以外之部分（即其餘被害人部分
    ）提起公訴，惟此部分與前開經起訴部分有包括一罪之關係
    ，且其中附表一編號37、38部分亦經臺灣臺中地方法院檢察
    署九十六年度偵字第一一七八二號移送本院併案審理，本院
    自應併予審理。至上開併辦意旨敘及另案被告劉智仁、葉佳
    衛、陳秉鋒、黃正儀、劉明山、顏肇毅、曾惟荻、莊和璟、
    王淑麗、陳信發等人與被告宙○○間亦應論以共同正犯，另
    被告宙○○尚共犯被害人Ｂ○○部分之詐欺取財犯行，惟查
    被告宙○○係自九十五年九月間起始加入擔任車手之工作，
    業經被告宙○○供明在卷，而同為車手之劉智仁、葉佳衛、
    陳秉鋒、黃正儀、劉明山、顏肇毅、曾惟荻等人則於九十五
    年八月三十一日即為警查獲，有臺灣彰化地方法院檢察署九
    十五年度偵字第八一七八、八九八一、九二七六、九七０三
    、九十六年度偵字第五七八號起訴書在卷可稽，因此即難認
    被告宙○○與另案被告劉智仁等人間有共同正犯關係。又另
    案被告莊和璟、王淑麗、陳信發等三人則係提供人頭帳戶者
    ，亦經其等供明在卷，充其量僅成立幫助詐欺取財罪，而無
    法與被告宙○○論以共同正犯。另被害人Ｂ○○係於九十五
    年八月十五日被騙，亦與被告宙○○無涉，均併此敘明。
(四)、再按刑法第二百十二條所定「關於品行、能力、服務或其他
    相類之證書、介紹書」，係指除例示性規定以外，所有公私
    立機關所發給有關品行、能力、服務或其他相類之證書、介
    紹書而言，屬概括性規定，故駕駛執照，應係屬刑法第二百
    十二條關於身分、能力之證書。故核被告宙○○上揭犯罪事
    實欄二偽造「己○○」駕駛執照並持之行使部分，係犯刑法
    第二百十六條、第二百十二條行使偽造特種文書罪。被告偽
    造特種文書後復加以行使，其偽造之低度行為為行使之高度
    行為所吸收，不另論罪。被告宙○○與另案被告張卉進及訴
    外人「阿武」間，就上開行使偽造特種文書之犯行，有犯意
    聯絡及行為分擔，均為共同正犯。
(五)、被告宙○○所犯上開詐欺取財、行使偽造特種文書二罪間，
    犯意各別，罪名不同，應分論併罰。
三、原審法院認被告宙○○犯罪事證明確，予以論罪科刑，固非
    無見，惟查本案如附表一所示之被害人係自九十五年九月間
    起始有被害之事實，原審判決認被告宙○○自九十五年八月
    月間起與另案被告張卉進等人具有犯意聯絡，即有可議。另
    原審判決未將另案被告劉彥博、陳宏明論以共犯，亦未論列
    被告宙○○尚共犯被害人寅○○、庚○○二人（即如附表一
    編號37、38所示）之詐欺取財犯行，均有未合。且原審判決
    於理由欄說明附表七編號59號一百萬零六百元部分不宣告沒
    收，惟於主文欄沒收物卻未剔除該部分，容有未當。又原審
    判決就被告所犯行使偽造特種文書罪，未及審酌符合九十六
    年七月十六日施行之中華民國九十六年罪犯減刑條例規定而
    予以減刑，尚有未洽。被告上訴意旨認原審量刑過重，並無
    理由，檢察官上訴意旨認原審判決未將劉彥博等人論以共犯
    及未論被害人Ｂ○○之事實，尚有未合，部分有理由，部分
    無理由，惟原判決既有上述可議之處，即屬無可維持，自應
    由本院撤銷改判。爰審酌被告宙○○有如犯罪事實欄之前科
    素行，正值青壯之年，卻不思以正途賺取所需，為謀取不法
    利益，竟參與車手集團，為詐欺集團從事提領詐騙款項之分
    工行為，本件遭查獲之被害人多達三十八人，被害金額高達
    二千多萬元，造成被害人損失不貲，行為殊不可取，惟念及
    被告宙○○犯後坦承全部犯行，態度尚佳，與加入車手集團
    之時間長短、提領之款項、獲利情形，及偽造「己○○」駕
    駛執照，足生損害於「己○○」及公路監理機關證照管理之
    正確性段等一切情狀，分別量處如主文第二項所示之刑，所
    犯行使偽造特種文書罪，犯罪時間係在中華民國九十六年四
    月二十四日以前，合於中華民國九十六年罪犯減刑條例第二
    條第一項第三款之減刑條件，爰依法予以減刑，並與不合減
    刑要件之詐欺取財罪所處之刑定其應執行之刑，以資懲儆。
四、扣案如附表三編號第3至5號所示之物，係共犯即另案被告張
    卉進所有；扣案如附表四編號第2、4、5、9至12、14、15號
    所示之物，係共犯即另案被告黃世昌所有；扣案如附表五、
    六、七所示之物，係共犯即訴外人「阿武」或另案被告張卉
    進等人所有，且供被告宙○○及共犯犯罪或預備供其等犯罪
    所用之物，業據被告宙○○及共犯即另案被告張卉進、黃世
    昌等人供承明確，均應依刑法第三十八條第一項第二款規定
    宣告沒收之。又偽造之「己○○」駕駛執照一枚，係被告宙
    ○○與共犯即另案被告張卉進等人共同偽造所得之物，業據
    被告供明在卷，爰依刑法第三十八條第一項第三款規定，併
    宣告沒收之。至其餘扣案物品，尚無積極證據足認係被告宙
    ○○或共犯即另案被告等人所有，且供犯罪或預備供其等犯
    罪所用之物，及附表七編號第59號之被告宙○○等人領得之
    款項一百萬零六百元，乃被害人被騙之財物，爰均不予宣告
    沒收，附此敘明。
據上論結，應依刑事訴訟法第三百六十九條第一項前段、第三百
六十四條、第二百九十九條第一項前段，刑法第二十八條、第三
百三十九條第一項、第二百十六條、第二百十二條、第五十一條
第五款、第三十八條第一項第二款、第三款，中華民國九十六年
罪犯減刑條例第二條第一項第三款、第七條第一項、第二項、第
十一條，判決如主文。
本案經檢察官吳經綸到庭執行職務。
中　　華　　民　　國　　96　　年　　9 　　月　　12　　日
        　　刑事第八庭    審判長法　官  羅  得  村
　　　　　　　　　　　　　　    法　官  陳  宏  卿
　　　　　　　　　　　　　　　  法　官  張  靜  琪
上列正本證明與原本無異。
不得上訴。
                                書記官  陳  俞  豪
中　　華　　民　　國　　96　　年　　9 　　月　　12　　日
附錄本案論罪科刑法條：
中華民國刑法第339條第1項
意圖為自己或第三人不法之所有，以詐術使人將本人或第三人之
物交付者，處5年以下有期徒刑、拘役或科或併科1千元以下罰金
。
中華民國刑法第212條
偽造、變造護照、旅券、免許證、特許證及關於品行、能力服務
或其他相類之證書、介紹書，足以生損害於公眾或他人者，處1
年以下有期徒刑、拘役或3百元以下罰金。
中華民國刑法第216條
行使第 210 條至第 215 條之文書者，依偽造、變造文書或登載
不實事項或使登載不實事項之規定處斷。
附表一：被害人一覽表（*表臺中地檢署95年度偵字第28594號起
訴書所列之被害人，相關筆錄亦附於該案卷中）
┌──┬───┬──────┬────────┬────┬─────┐
│編號│被害人│被害時間及│    被害態樣    │與本案有│備      註│
│    │      │人頭帳戶  │                │關之被騙│          │
│    │      │            │                │金額    │          │
├──┼───┼──────┼────────┼────┼─────┤
│ １*│戊○○│95.09.20  │撥打電話佯稱其係│36萬元  │被害人警│
│    │      │楊嘉文所有│臺北地方院書記官│        │詢筆錄，參│
│    │      │嘉義南靖郵局│，通知身分證被冒│        │警卷(一)p87~│
│    │      │000000000000│用，須匯款至指定│        │89        │
│    │      │75帳戶      │之帳戶內。      │        │由葉千鳳│
│    │      │            │                │        │、宙○○提│
│    │      │            │                │        │領（附表二│
│    │      │            │                │        │監視器一覽│
│    │      │            │                │        │表編號2、3│
│    │      │            │                │        │、4、5 ） │
├──┼───┼──────┼────────┼────┼─────┤
│ ２*│辛○○│95.9.21   │撥打電話佯稱其涉│2萬元   │被害人警│
│    │      │楊嘉文所有│嫌詐欺案件，須匯│        │詢筆錄，參│
│    │      │嘉義南靖郵局│款至指定之帳戶內│        │警卷(一)    │
│    │      │000000000000│。              │        │p100~106  │
│    │      │75帳戶      │                │        │由張卉進│
│    │      │            │                │        │提領（附表│
│    │      │            │                │        │二監視器一│
│    │      │            │                │        │覽表編號6 │
│    │      │            │                │        │）        │
├──┼───┼──────┼────────┼────┼─────┤
│ ３ │Ｃ○  │95.09.25  │撥打電話佯稱其涉│200萬元 │被害人警│
│    │      │顏銘鉉所有│嫌詐欺案件，須匯│        │詢筆錄，參│
│    │      │清水郵局7000│款至指定之帳戶內│        │警卷(三)p91~│
│    │      │000000000000│。              │        │93        │
│    │      │5帳戶（已扣 │                │        │          │
│    │      │案）        │                │        │          │
├──┼───┼──────┼────────┼────┼─────┤
│ ４*│玄○○│95.09.27匯│自陳因年紀老邁，│126萬元 │被害人警│
│    │      │款2筆、95.09│已不復記憶。僅知│        │詢筆錄，參│
│    │      │.29匯款1筆  │因受騙分別匯往三│        │警卷(一)p84~│
│    │      │柯淑珍所有│個指定之帳戶內。│        │86        │
│    │      │岡山五甲尾郵│                │        │由宙○○│
│    │      │局0000000000│                │        │、葉千鳳、│
│    │      │7816、楊嘉文│                │        │張卉進提領│
│    │      │所有嘉義南靖│                │        │（附表二  │
│    │      │郵局00000000│                │        │監視器一覽│
│    │      │081575、陳學│                │        │表編號7、9│
│    │      │智所有楠梓後│                │        │、10、14~ │
│    │      │勁郵局004166│                │        │17）      │
│    │      │00000000等帳│                │        │          │
│    │      │戶          │                │        │          │
├──┼───┼──────┼────────┼────┼─────┤
│ ５*│戌○○│95.09.27  │撥打電話佯稱其係│16萬元  │被害人警│
│    │      │柯淑珍所有│臺北地方院檢察署│        │詢筆錄，參│
│    │      │岡山五甲尾郵│書記官，通知涉嫌│        │警卷(一)p90~│
│    │      │局0000000000│詐欺案件，須匯款│        │95        │
│    │      │7816        │至指定之帳戶內。│        │由葉千鳳│
│    │      │            │                │        │提領（附表│
│    │      │            │                │        │二監視器一│
│    │      │            │                │        │覽表編號8 │
│    │      │            │                │        │、11、12）│
├──┼───┼──────┼────────┼────┼─────┤
│ ６ │申○○│95.9.28   │撥打電話通知中獎│3萬4千元│被害人警│
│    │      │傅琮蒲所有│，須匯款至指定之│        │詢筆錄，參│
│    │      │臺灣企銀豐原│帳戶內。        │        │警卷(三)p38~│
│    │      │分行00000000│                │        │42        │
│    │      │556帳戶（已 │                │        │          │
│    │      │扣案）      │                │        │          │
├──┼───┼──────┼────────┼────┼─────┤
│ ７ │酉○○│95.09.29  │撥打電話通知中獎│11萬6千8│被害人警│
│    │      │傅琮蒲所有│，須匯款至指定之│百元    │詢筆錄，參│
│    │      │臺灣企銀豐原│帳戶內。        │        │警卷(三)    │
│    │      │分行00000000│                │        │p152~156  │
│    │      │556帳戶（已 │                │        │          │
│    │      │扣案）      │                │        │          │
├──┼───┼──────┼────────┼────┼─────┤
│ ８ │未○○│95.09月間 │撥打電話通知中獎│1萬2千元│被害人警│
│    │      │傅琮蒲所有│，須匯款至指定之│        │詢筆錄，參│
│    │      │臺灣企銀豐原│帳戶內。        │        │警卷(三)    │
│    │      │分行00000000│                │        │p108~111  │
│    │      │556帳戶（已 │                │        │          │
│    │      │扣案）      │                │        │          │
├──┼───┼──────┼────────┼────┼─────┤
│ ９ │天○○│95.10.04  │撥打電話通知中獎│1萬2千元│被害人警│
│    │      │傅琮蒲所有│，須匯款至指定之│        │詢筆錄，參│
│    │      │臺灣企銀豐原│帳戶內。        │        │警卷(三)p31~│
│    │      │分行00000000│                │        │34        │
│    │      │556帳戶（已 │                │        │          │
│    │      │扣案）      │                │        │          │
├──┼───┼──────┼────────┼────┼─────┤
│１０│蔡鳳鳴│95.10.14  │撥打電話通知中獎│6萬3千元│被害人警│
│    │      │傅琮蒲所有│，須匯款至指定之│        │詢筆錄，參│
│    │      │臺灣企銀豐原│帳戶內。        │        │警卷(三)p35~│
│    │      │分行00000000│                │        │39        │
│    │      │556帳戶（已 │                │        │          │
│    │      │扣案）      │                │        │          │
├──┼───┼──────┼────────┼────┼─────┤
│１１│癸○○│95.10.16  │撥打電話通知中獎│21萬6千 │被害人警│
│    │      │黃信福所有│，須匯款至指定之│元      │詢筆錄，參│
│    │      │東港郵局0716│帳戶內。        │        │警卷(三)p16~│
│    │      │000000000帳 │                │        │26        │
│    │      │戶（已扣案）│                │        │          │
│    │      │、0000000000│                │        │          │
│    │      │034943、4960│                │        │          │
│    │      │000000000、0│                │        │          │
│    │      │000000000000│                │        │          │
│    │      │1405、      │                │        │          │
├──┼───┼──────┼────────┼────┼─────┤
│１２│Ａ○○│95.10.20  │撥打電話通知中獎│2萬2千元│被害人警│
│    │      │傅琮蒲所有│，須匯款至指定之│        │詢筆錄，參│
│    │      │臺灣企銀豐原│帳戶內。        │        │警卷(三)p73~│
│    │      │分行00000000│                │        │76        │
│    │      │556帳戶（已 │                │        │          │
│    │      │扣案）      │                │        │          │
│    │      │            │                │        │          │
│    │      │            │                │        │          │
├──┼───┼──────┼────────┼────┼─────┤
│１３│黃○○│95.10.23  │撥打電話通知中獎│7萬5千8 │被害人警│
│    │      │雲林崙背郵│，須匯款至指定之│百元    │詢筆錄，參│
│    │      │局0000000000│帳戶內。        │        │本院96易  │
│    │      │48586       │                │        │248號警卷 │
│    │      │            │                │        │p9~10     │
├──┼───┼──────┼────────┼────┼─────┤
│１４│壬○○│95.10.25  │撥打電話通知中獎│267萬2千│被害人警│
│    │      │顏慈頡所有│，須匯款至指定之│1百元   │詢筆錄，參│
│    │      │臺中郵局0021│帳戶內。        │        │警卷(三)p60~│
│    │      │0000000000帳│                │        │69        │
│    │      │戶（已扣案）│                │        │          │
│    │      │、許囍凱所有│                │        │          │
│    │      │臺中商銀中正│                │        │          │
│    │      │分行00000000│                │        │          │
│    │      │2188、吳勝鈺│                │        │          │
│    │      │所有華僑商業│                │        │          │
│    │      │銀行彰化分行│                │        │          │
│    │      │000000000000│                │        │          │
│    │      │08、唐良榮所│                │        │          │
│    │      │有中華郵政郵│                │        │          │
│    │      │局0000000000│                │        │          │
│    │      │0767、陳美玲│                │        │          │
│    │      │所有台灣中小│                │        │          │
│    │      │企銀台北分行│                │        │          │
│    │      │00000000000 │                │        │          │
├──┼───┼──────┼────────┼────┼─────┤
│１５│Ｋ○○│95.10.25  │其友人張達豐被騙│1萬2千元│被害人警│
│    │      │傅琮蒲所有│，其係協助匯款至│        │詢筆錄，參│
│    │      │臺灣企銀豐原│指定之帳戶內。  │        │警卷(三)    │
│    │      │分行00000000│                │        │p137~140  │
│    │      │556帳戶（已 │                │        │          │
│    │      │扣案）      │                │        │          │
├──┼───┼──────┼────────┼────┼─────┤
│１６│午○○│95.10.29  │撥打電話告知貸款│5萬元   │被害人警│
│    │      │黃信福所有│要先繳交辦事費及│        │詢筆錄，參│
│    │      │東港郵局0716│保證費，須匯款至│        │警卷(三)p70~│
│    │      │000000000帳 │指定之帳戶內。  │        │72        │
│    │      │戶（已扣案）│                │        │          │
├──┼───┼──────┼────────┼────┼─────┤
│１７│丁○○│95.10.30  │撥打電話通知中獎│16萬3千 │被害人警│
│*   │      │錢大仁所有│，須匯款至指定之│元      │詢筆錄，參│
│    │      │臺灣企銀嘉義│帳戶內。        │        │警卷(一)p96~│
│    │      │分行00000000│                │        │99        │
│    │      │517（已扣案 │                │        │          │
│    │      │）、江宛諭所│                │        │          │
│    │      │有草屯郵局04│                │        │          │
│    │      │000000000000│                │        │          │
│    │      │等帳戶      │                │        │          │
├──┼───┼──────┼────────┼────┼─────┤
│１８│甲○○│95.10.30  │撥打電話佯稱中獎│71萬元  │被害人警│
│*   │      │許囍凱所有│，須匯款至指定之│        │詢筆錄，參│
│    │      │臺中商銀中正│帳戶內。        │        │偵卷p282~ │
│    │      │分行00000000│                │        │284、警卷 │
│    │      │2188、凌仲平│                │        │(三)p130~132│
│    │      │所有臺東太麻│                │        │          │
│    │      │里郵局026113│                │        │          │
│    │      │00000000、賴│                │        │          │
│    │      │秀惠所有玉山│                │        │          │
│    │      │銀行大雅分行│                │        │          │
│    │      │000000000000│                │        │          │
│    │      │8、顏慈頡所 │                │        │          │
│    │      │有臺中郵局00│                │        │          │
│    │      │000000000000│                │        │          │
│    │      │（已扣案）等│                │        │          │
│    │      │帳戶        │                │        │          │
├──┼───┼──────┼────────┼────┼─────┤
│１９│Ｊ○○│95.10月間 │撥打電話佯稱中獎│3萬元   │被害人警│
│    │      │傅琮蒲所有│，須匯款至指定之│        │詢筆錄，參│
│    │      │臺灣企銀豐原│帳戶內。        │        │警卷(三)p56~│
│    │      │分行00000000│                │        │59        │
│    │      │556帳戶（已 │                │        │          │
│    │      │扣案）      │                │        │          │
├──┼───┼──────┼────────┼────┼─────┤
│２０│地○○│95.10月間 │撥打電話通知中獎│47萬元  │被害人警│
│    │      │黃信福所有│，須匯款至指定之│        │詢筆錄，參│
│    │      │東港郵局0716│帳戶內。        │        │警卷(三)p9~ │
│    │      │000000000帳 │                │        │13        │
│    │      │戶（已扣案）│                │        │          │
│    │      │、陳寶吉所有│                │        │          │
│    │      │台中商業銀行│                │        │          │
│    │      │埔鹽分行0952│                │        │          │
│    │      │00000000、郭│                │        │          │
│    │      │琚雕所有華南│                │        │          │
│    │      │銀行00000000│                │        │          │
│    │      │9482        │                │        │          │
├──┼───┼──────┼────────┼────┼─────┤
│２１│卯○○│95.10月間 │撥打電話佯稱可取│1萬5千元│被害人警│
│    │      │何明龍所有│回先前遭騙款項，│        │詢筆錄，參│
│    │      │嘉義保安郵局│但須匯款至指定之│        │警卷(三)p43~│
│    │      │000000000000│帳戶內。        │        │46        │
│    │      │86967帳戶（ │                │        │          │
│    │      │已扣案）    │                │        │          │
├──┼───┼──────┼────────┼────┼─────┤
│２２│Ｆ○○│95.11.03  │撥打電話佯稱中獎│12萬2千8│被害人警│
│    │      │黃信福所有│，須匯款至指定之│百元    │詢筆錄，參│
│    │      │東港郵局0716│帳戶內。        │        │警卷(三)p98~│
│    │      │000000000帳 │                │        │100       │
│    │      │戶（已扣案）│                │        │          │
├──┼───┼──────┼────────┼────┼─────┤
│２３│辰○○│95.11.09  │撥打電話佯稱涉嫌│180萬元 │被害人警│
│    │      │莊克強所有│充當人頭帳戶，須│        │詢筆錄，參│
│    │      │左營郵局7000│匯款至指定之帳戶│        │警卷(三)    │
│    │      │000000000000│內。            │        │p141~151  │
│    │      │65（已扣案）│                │        │          │
│    │      │、李育竹所有│                │        │          │
│    │      │新竹國際商銀│                │        │          │
│    │      │北屯分行8721│                │        │          │
│    │      │0000000、許 │                │        │          │
│    │      │文騰所有佳興│                │        │          │
│    │      │郵局00000000│                │        │          │
│    │      │093905      │                │        │          │
├──┼───┼──────┼────────┼────┼─────┤
│２４│Ｉ○○│95.11.10  │撥打電話佯稱中獎│1萬2千元│被害人警│
│    │      │傅琮蒲所有│，須匯款至指定之│        │詢筆錄，參│
│    │      │臺灣企銀豐原│帳戶內。        │        │警卷(三)p27~│
│    │      │分行00000000│                │        │30        │
│    │      │556帳戶（已 │                │        │          │
│    │      │扣案）      │                │        │          │
├──┼───┼──────┼────────┼────┼─────┤
│２５│子○○│95.11上旬 │撥打電話佯稱中獎│27萬元  │被害人警│
│    │      │黃信福所有│，須匯款至指定之│        │詢筆錄，參│
│    │      │東港郵局0716│帳戶內。        │        │警卷(三)p95~│
│    │      │000000000帳 │                │        │97        │
│    │      │戶（已扣案）│                │        │          │
├──┼───┼──────┼────────┼────┼─────┤
│２６│宇○○│95.11初   │撥打電話佯稱中獎│5千元   │被害人警│
│    │      │黃信福所有│，須匯款至指定之│        │詢筆錄，參│
│    │      │東港郵局0716│帳戶內。        │        │警卷(三)p47~│
│    │      │000000000帳 │                │        │49        │
│    │      │戶（已扣案）│                │        │          │
├──┼───┼──────┼────────┼────┼─────┤
│２７│Ｇ○○│95.11初   │撥打電話佯稱中獎│238萬2千│被害人警│
│    │      │顏進丁所有│，須匯款至指定之│元（雖陳│詢筆錄，參│
│    │      │高雄五塊厝郵│帳戶內。        │稱被騙  │警卷(三)    │
│    │      │局0000000000│                │1252萬4 │p157~188  │
│    │      │5805（已扣案│                │千元，惟│          │
│    │      │）、李偉屏所│                │除238萬2│          │
│    │      │有國泰世華銀│                │千元部分│          │
│    │      │行篤行分行20│                │外，其餘│          │
│    │      │000000000、 │                │乃在95年│          │
│    │      │徐玉琴所有郵│                │11 月15 │          │
│    │      │局0000000000│                │日被告黃│          │
│    │      │7501、紀佳協│                │世昌等人│          │
│    │      │所有郵局0141│                │遭查獲之│          │
│    │      │0000000000、│                │後受騙）│          │
│    │      │金若蘭所有郵│                │        │          │
│    │      │局0000000000│                │        │          │
│    │      │7997        │                │        │          │
├──┼───┼──────┼────────┼────┼─────┤
│２８│Ｅ○○│95.11.13  │撥打電話佯稱中獎│6萬3千元│被害人警│
│    │      │錢大仁所有│，須匯款至指定之│        │詢筆錄，參│
│    │      │臺灣企銀嘉義│帳戶內。        │        │警卷(三)p77~│
│    │      │分行00000000│                │        │80        │
│    │      │517（已扣案 │                │        │          │
│    │      │）          │                │        │          │
├──┼───┼──────┼────────┼────┼─────┤
│２９│巳○○│95.11.13  │撥打電話佯稱中獎│171萬元 │被害人警│
│    │      │黃正雄所有│，須匯款至指定之│        │詢筆錄，參│
│    │      │豐原中正路郵│帳戶內。        │        │警卷(三)    │
│    │      │局0000000000│                │        │p101~103  │
│    │      │0000000（已 │                │        │          │
│    │      │扣案）、7000│                │        │          │
│    │      │000000000000│                │        │          │
│    │      │8（已扣案） │                │        │          │
│    │      │等帳戶內    │                │        │          │
├──┼───┼──────┼────────┼────┼─────┤
│３０│乙○○│95.11.13  │撥打電話佯稱中獎│6萬3千元│被害人警│
│*   │      │顏慈頡所有│，須匯款至指定之│        │詢筆錄，參│
│    │      │臺中郵局0021│帳戶內。        │        │偵卷p285~ │
│    │      │0000000000帳│                │        │287、警卷 │
│    │      │戶（已扣案）│                │        │(三)p133~136│
├──┼───┼──────┼────────┼────┼─────┤
│３１│亥○○│95.11.14  │撥打電話佯稱中獎│1萬2千元│被害人警│
│    │      │傅琮蒲所有│，須匯款至指定之│        │詢筆錄，參│
│    │      │臺灣企銀豐原│帳戶內。        │        │警卷(三)p51~│
│    │      │分行00000000│                │        │55        │
│    │      │556帳戶（已 │                │        │          │
│    │      │扣案）      │                │        │          │
├──┼───┼──────┼────────┼────┼─────┤
│３２│Ｍ○○│95.11.14  │撥打電話佯稱中獎│19萬3 千│被害人警│
│    │      │黃文誠所有│，須匯款至指定之│元      │詢筆錄，參│
│    │      │彰化銀行苓雅│帳戶內。        │        │警卷(三)p81~│
│    │      │分行00000000│                │        │90        │
│    │      │419200、郭麗│                │        │          │
│    │      │珍所有台灣企│                │        │          │
│    │      │銀三民分行87│                │        │          │
│    │      │000000000、 │                │        │          │
│    │      │郭家榮所有中│                │        │          │
│    │      │華郵政郵局00│                │        │          │
│    │      │000000000000│                │        │          │
│    │      │、龔羿凡所有│                │        │          │
│    │      │中華郵政郵局│                │        │          │
│    │      │000000000000│                │        │          │
│    │      │0592、洪慈穗│                │        │          │
│    │      │所有中華郵政│                │        │          │
│    │      │郵局00000000│                │        │          │
│    │      │604862（已扣│                │        │          │
│    │      │案）等帳戶  │                │        │          │
├──┼───┼──────┼────────┼────┼─────┤
│３３│吳明璋│95.11.14  │撥打電話佯稱其子│2萬元   │被害人警│
│    │      │何明龍所有│吳明璋帳戶遭人盜│        │詢筆錄，參│
│    │      │嘉義保安郵局│用，須匯款至指定│        │警卷(三)    │
│    │      │000000000000│之帳戶內。      │        │p112~114  │
│    │      │86967帳戶（ │                │        │          │
│    │      │已扣案）    │                │        │          │
├──┼───┼──────┼────────┼────┼─────┤
│３４│張陳春│95.11.15  │撥打電話佯稱帳戶│100萬   │被害人警│
│    │桃    │劉澤甫所有│遭人盜用，須匯款│        │詢筆錄，參│
│    │      │清水南社郵局│至指定之帳戶內。│        │警卷(三)    │
│    │      │000000000000│                │        │p104~107  │
│    │      │23531（已扣 │                │        │          │
│    │      │案）帳戶    │                │        │          │
├──┼───┼──────┼────────┼────┼─────┤
│３５│Ｄ○○│95.11.15  │撥打電話佯稱其有│20萬元  │被害人警│
│*   │      │胡家浤所有│超速罰單，須匯款│        │詢筆錄，參│
│    │      │嘉義保安郵局│至指定之帳戶內。│        │偵卷p278~ │
│    │      │000000000000│                │        │279、警卷 │
│    │      │96帳戶（已扣│                │        │(三)p123~125│
│    │      │案）        │                │        │          │
├──┼───┼──────┼────────┼────┼─────┤
│３６│Ｌ○○│95.11.15  │撥打電話予Ｌ○○│計8萬2千│被害人警│
│*   │      │胡家浤所有│，佯稱係同學要借│元      │詢筆錄，參│
│    │      │嘉義保安郵局│錢，而匯款至指定│        │偵卷p280~ │
│    │      │000000000000│之帳戶內。      │        │281、警卷 │
│    │      │96帳戶（已扣│                │        │(三)p126~128│
│    │      │案）        │                │        │          │
├──┼───┼──────┼────────┼────┼─────┤
│３７│寅○○│95.9.27   │撥打電話佯稱積欠│250萬   │被害人警│
│    │      │新光銀行10│電話費用已移送法│        │詢筆錄，參│
│    │      │0-0000000000│院，須匯款至指定│        │併案警卷(一)│
│    │      │343帳戶及彰 │帳戶。          │        │p456~459  │
│    │      │化銀行009-82│                │        │          │
│    │      │000000000000│                │        │          │
├──┼───┼──────┼────────┼────┼─────┤
│３８│庚○○│95.10.24  │撥打電話佯稱帳戶│500萬   │被害人警│
│    │      │陳榮輝所有│遭人盜用，須匯款│        │詢筆錄，參│
│    │      │麻豆新生郵局│至指定之帳戶內。│        │併案警卷(一)│
│    │      │000000-0、00│                │        │p463~468  │
│    │      │0093-2等帳戶│                │        │          │
└──┴───┴──────┴────────┴────┴─────┘
附表二：提款監視畫面一覽表
┌──┬───┬───┬───┬─────┬────┬────┬──┐
│編號│提款機│交易日│提  款│ 提款使用 │提款人  │被害人  │備註│
│    │編  號│期時間│分  行│ 帳    號 │（證據）│（證據）│    │
├──┼───┼───┼───┼─────┼────┼────┼──┤
│ １ │OVD5M │950918│萊爾富│楊嘉文所有│張卉進  │贓款自存│    │
│    │      │16:47 │苗栗苗│嘉義南靖郵│（自白參│        │    │
│    │      │      │義    │局00000000│警卷(一)  │        │    │
│    │      │      │      │081575（1 │p10、翻 │        │    │
│    │      │      │      │千元）    │拍照片參│        │    │
│    │      │      │      │          │警卷(一)  │        │    │
│    │      │      │      │          │p14）   │        │    │
│    │      │      │      │          │        │        │    │
│    │      │      │      │          │        │        │    │
├──┼───┼───┼───┼─────┼────┼────┼──┤
│ ２ │1I3   │950920│竹東長│楊嘉文所有│葉千鳳  │戊○○  │    │
│    │      │13:25 │春郵局│嘉義南靖郵│        │（參警卷│    │
│    │      │      │      │局00000000│        │(一)p87~89│    │
│    │      │      │      │081575（3 │        │）      │    │
│    │      │      │      │萬元）    │        │        │    │
│    │      │      │      │          │        │        │    │
├──┼───┼───┼───┼─────┼────┼────┼──┤
│ ３ │OVC7B │950920│OK竹東│楊嘉文所有│宙○○  │戊○○  │    │
│    │      │15:34 │東林  │嘉義南靖郵│（自白參│（參警卷│    │
│    │      │      │      │局00000000│警卷(一)  │(一)p87~89│    │
│    │      │      │      │081575（2 │p39、翻 │）      │    │
│    │      │      │      │萬元）    │拍照片參│        │    │
│    │      │      │      │          │警卷(一)  │        │    │
│    │      │      │      │          │p46）   │        │    │
│    │      │      │      │          │        │        │    │
├──┼───┼───┼───┼─────┼────┼────┼──┤
│ ４ │OVC7B │950920│OK竹東│楊嘉文所有│宙○○  │戊○○  │    │
│    │      │15:35 │東林  │嘉義南靖郵│（自白參│（參警卷│    │
│    │      │      │      │局00000000│警卷(一)  │(一)p87~89│    │
│    │      │      │      │081575（1 │p39、翻 │）      │    │
│    │      │      │      │萬元）    │拍照片參│        │    │
│    │      │      │      │          │警卷(一)  │        │    │
│    │      │      │      │          │p47）   │        │    │
│    │      │      │      │          │        │        │    │
├──┼───┼───┼───┼─────┼────┼────┼──┤
│ ５ │臨櫃提│950920│竹東長│楊嘉文所有│葉千鳳  │戊○○  │    │
│    │款    │      │春郵局│嘉義南靖郵│        │（參警卷│    │
│    │      │      │      │局00000000│        │(一)p87~89│    │
│    │      │      │      │081575（30│        │）      │    │
│    │      │      │      │萬元）    │        │        │    │
│    │      │      │      │          │        │        │    │
├──┼───┼───┼───┼─────┼────┼────┼──┤
│ ６ │049568│950921│統一竹│楊嘉文所有│張卉進  │辛○○  │    │
│    │74    │15:48 │科    │嘉義南靖郵│（自白參│（參警卷│    │
│    │      │      │      │局00000000│警卷(一)  │(一)p100~1│    │
│    │      │      │      │081575（2 │p11）   │06 、匯 │    │
│    │      │      │      │萬元）    │        │款單參警│    │
│    │      │      │      │          │        │卷(一)p104│    │
│    │      │      │      │          │        │）      │    │
├──┼───┼───┼───┼─────┼────┼────┼──┤
│ ７ │1F1   │950927│神岡社│柯淑珍所有│宙○○、│玄○○  │    │
│    │      │10:43 │口郵局│岡山五甲尾│張卉進  │（參警卷│    │
│    │      │      │      │郵局010160│        │(一)p84~86│    │
│    │      │      │      │00000000（│        │）      │    │
│    │      │      │      │2萬元）   │        │        │    │
│    │      │      │      │          │        │        │    │
│    │      │      │      │          │        │        │    │
├──┼───┼───┼───┼─────┼────┼────┼──┤
│ ８ │1F2   │950927│竹北博│柯淑珍所有│葉千鳳  │戌○○  │    │
│    │      │12:12 │愛郵局│岡山五甲尾│        │（參警卷│    │
│    │      │      │      │郵局010160│        │(一)p90~95│    │
│    │      │      │      │00000000  │        │、匯款單│    │
│    │      │      │      │          │        │參警卷(一)│    │
│    │      │      │      │          │        │p95~95）│    │
│    │      │      │      │          │        │        │    │
├──┼───┼───┼───┼─────┼────┼────┼──┤
│ ９ │1F2   │950927│竹北光│楊嘉文所有│宙○○  │玄○○  │    │
│    │      │15:08 │明郵局│嘉義南靖郵│        │（參警卷│    │
│    │      │      │      │局00000000│        │(一)p84~86│    │
│    │      │      │      │081575（6 │        │）      │    │
│    │      │      │      │萬元）    │        │        │    │
│    │      │      │      │          │        │        │    │
├──┼───┼───┼───┼─────┼────┼────┼──┤
│１０│臨櫃提│950927│神岡社│柯淑珍所有│宙○○  │玄○○  │    │
│    │款    │      │口郵局│岡山五甲尾│        │（參警卷│    │
│    │      │      │      │郵局010160│        │(一)p84~86│    │
│    │      │      │      │00000000（│        │）      │    │
│    │      │      │      │18萬元）  │        │        │    │
│    │      │      │      │          │        │        │    │
│    │      │      │      │          │        │        │    │
├──┼───┼───┼───┼─────┼────┼────┼──┤
│１１│臨櫃提│950927│竹北博│柯淑珍所有│葉千鳳  │戌○○  │    │
│    │款    │      │愛郵局│岡山五甲尾│        │（參警卷│    │
│    │      │      │      │郵局010160│        │(一)p90~95│    │
│    │      │      │      │00000000（│        │、匯款單│    │
│    │      │      │      │7萬元）   │        │參警卷(一)│    │
│    │      │      │      │          │        │p95~95）│    │
│    │      │      │      │          │        │        │    │
├──┼───┼───┼───┼─────┼────┼────┼──┤
│１２│1F1   │950928│神岡岸│柯淑珍所有│葉千鳳  │戌○○  │    │
│    │      │10:26 │裡郵局│岡山五甲尾│        │（參警卷│    │
│    │      │      │      │郵局010160│        │(一)p90~95│    │
│    │      │      │      │00000000  │        │、匯款單│    │
│    │      │      │      │          │        │參警卷(一)│    │
│    │      │      │      │          │        │p95~95）│    │
│    │      │      │      │          │        │        │    │
├──┼───┼───┼───┼─────┼────┼────┼──┤
│１３│049568│950929│統一瀋│柯淑珍所有│宙○○  │贓款自存│    │
│    │19    │08:49 │陽    │岡山五甲尾│（自白參│        │    │
│    │      │（似應│      │郵局010160│警卷(一)  │        │    │
│    │      │為20日│      │00000000（│p39、翻 │        │    │
│    │      │參警卷│      │1千元）   │拍照片參│        │    │
│    │      │(一)p45 │      │          │警卷(一)  │        │    │
│    │      │）    │      │          │p45）   │        │    │
├──┼───┼───┼───┼─────┼────┼────┼──┤
│１４│1J1   │950929│臺中何│陳學智所有│葉千鳳  │玄○○  │    │
│    │      │10:43 │厝郵局│楠梓後勁郵│        │（參警卷│    │
│    │      │      │      │局00000000│        │(一)p84~86│    │
│    │      │      │      │143460    │        │）      │    │
├──┼───┼───┼───┼─────┼────┼────┼──┤
│１５│1J1   │950929│臺中何│陳學智所有│葉千鳳  │玄○○  │    │
│    │      │10:44 │厝郵局│楠梓後勁郵│        │（參警卷│    │
│    │      │      │      │局00000000│        │p84~ 86 │    │
│    │      │      │      │143460    │        │）      │    │
├──┼───┼───┼───┼─────┼────┼────┼──┤
│１６│臨櫃提│950929│臺中西│陳學智所有│葉千鳳  │玄○○  │    │
│    │款    │      │屯郵局│楠梓後勁郵│        │（參警卷│    │
│    │      │      │      │局00000000│        │(一)p84~86│    │
│    │      │      │      │143460（50│        │）      │    │
│    │      │      │      │萬元）    │        │        │    │
│    │      │      │      │          │        │        │    │
├──┼───┼───┼───┼─────┼────┼────┼──┤
│１７│臨櫃提│950929│臺中何│陳學智所有│葉千鳳  │玄○○  │    │
│    │款    │      │厝郵局│楠梓後勁郵│        │（參警卷│    │
│    │      │      │      │局00000000│        │(一)p84~86│    │
│    │      │      │      │143460（40│        │）      │    │
│    │      │      │      │萬元）    │        │        │    │
│    │      │      │      │          │        │        │    │
└──┴───┴───┴───┴─────┴────┴────┴──┘
附表三：扣案物品（扣案地點：臺中縣潭子鄉○○路133號6樓張
卉進之住所，刑事警察局95.11.15搜索）
┌──┬──────────┬───┬────┐
│編號│　  扣 案 物 品     │持有人│ 備  註 │
├──┼──────────┼───┼────┤
│ １ │碎紙機1臺           │張卉進│        │
│    │                    │      │        │
├──┼──────────┼───┼────┤
│ ２ │提領詐騙贓款所著衣服│張卉進│        │
│    │3件                 │      │        │
├──┼──────────┼───┼────┤
│ ３ │新台幣1千元鈔票26張 │張卉進│        │
│    │                    │      │        │
├──┼──────────┼───┼────┤
│ ４ │行動電話手機1支     │張卉進│扣自7G－│
│    │                    │      │7668號車│
├──┼──────────┼───┼────┤
│ ５ │金融卡4張           │張卉進│扣自7G－│
│    │                    │      │7668號車│
└──┴──────────┴───┴────┘
附表四：扣案物品（扣案地點：臺中縣潭子鄉○○路246號黃世
昌之住所，刑事警察局95.11.15搜索）
┌──┬──────────┬───┬────┐
│編號│　  扣 案 物 品     │持有人│ 備  註 │
├──┼──────────┼───┼────┤
│ １ │新台幣1千元鈔票11張 │黃世昌│        │
│    │                    │      │        │
├──┼──────────┼───┼────┤
│ ２ │行動電話5支         │黃世昌│        │
│    │NOKIＺ0000000000000  │      │        │
│    │LＺ000000000000000   │      │        │
│    │SAMSUNG             │      │        │
│    │0000000000000000    │      │        │
│    │00000000000000000   │      │        │
│    │00000000000000000   │      │        │
├──┼──────────┼───┼────┤
│ ３ │亞歷山大企業集團臨時│黃世昌│        │
│    │卡0000000000枚     │      │        │
├──┼──────────┼───┼────┤
│ ４ │遠傳易付儲值卡1張（ │黃世昌│        │
│    │300元）             │      │        │
├──┼──────────┼───┼────┤
│ ５ │台灣大哥大儲值卡1張 │黃世昌│        │
│    │（1000元）          │      │        │
├──┼──────────┼───┼────┤
│ ６ │郵政金融卡1張       │黃世昌│        │
│    │                    │      │        │
├──┼──────────┼───┼────┤
│ ７ │台中第七商業銀行金融│黃世昌│        │
│    │卡1張               │      │        │
├──┼──────────┼───┼────┤
│ ８ │筆記紙1張           │黃世昌│        │
│    │                    │      │        │
├──┼──────────┼───┼────┤
│ ９ │行動電話1支         │黃世昌│扣自Y2－│
│    │                    │      │0500號車│
├──┼──────────┼───┼────┤
│１０│和宇寬頻儲值卡（1200│黃世昌│扣自Y2－│
│    │元）                │      │0500號車│
├──┼──────────┼───┼────┤
│１１│遠傳易付儲值卡（300 │黃世昌│扣自Y2－│
│    │）                  │      │0500號車│
├──┼──────────┼───┼────┤
│１２│台灣大哥大易付卡之外│黃世昌│扣自Y2－│
│    │卡2張               │      │0500號車│
├──┼──────────┼───┼────┤
│１３│吳來助身分證及普小客│黃世昌│扣自Y2－│
│    │車駕照各1張         │      │0500號車│
├──┼──────────┼───┼────┤
│１４│疑似帳簿1本         │黃世昌│扣自Y2－│
│    │                    │      │0500號車│
├──┼──────────┼───┼────┤
│１５│疑似記之帳號及札記紙│黃世昌│扣自Y2－│
│    │各1張               │      │0500號車│
└──┴──────────┴───┴────┘
附表五：扣案物品（扣案地點：烏日郵局，臺中縣警察局日分局
      95.10.23查扣）
┌──┬──────────┬───┬────┐
│編號│　  扣 案 物 品     │持有人│ 備  註 │
├──┼──────────┼───┼────┤
│ 1  │楊智偉郵局存簿1本   │宙○○│        │
│    │帳號00000000000000  │      │        │
│    │                    │      │        │
├──┼──────────┼───┼────┤
│ 2  │楊智偉印章1枚       │宙○○│        │
│    │                    │      │        │
│    │                    │      │        │
└──┴──────────┴───┴────┘
附表六、扣案物品（扣案地點：雲林縣斗六市○○路69號7-11旁
之車號QK－7187自小客車，刑事警察局95.11.15搜索，除附表七
外之物品）
┌──┬──────────┐
│編號│　  扣 案 物 品     │
├──┼──────────┤
│ 1  │POCKET PC（PDA）1台 │
├──┼──────────┤
│ 2  │ATM交易明細單匯款單1│
│    │疊                  │
└──┴──────────┘
附表七：扣案帳戶、提款卡及物品（編號第五十三號以後）一覽
表（扣押地點：95年11月15日執行拘提時，被告張卉進所駕駛上
揭自用小客車內）
┌──┬─────────────┬────────────┐
│編號│名稱                      │用途                    │
├──┼─────────────┼────────────┤
│1   │郵局金融卡                │提領詐騙不法所得        │
│    │帳號：00000000000000號    │                        │
├──┼─────────────┼────────────┤
│2   │郵局金融卡                │提領詐騙不法所得        │
│    │帳號：00000000000000號    │                        │
├──┼─────────────┼────────────┤
│3   │郵局金融卡                │提領詐騙不法所得        │
│    │帳號：00000000000000號    │                        │
├──┼─────────────┼────────────┤
│4   │郵局金融卡                │提領詐騙不法所得        │
│    │帳號：00000000000000號    │                        │
├──┼─────────────┼────────────┤
│5   │郵局金融卡                │提領詐騙不法所得        │
│    │帳號：00000000000000號    │                        │
├──┼─────────────┼────────────┤
│6   │郵局金融卡                │提領詐騙不法所得        │
│    │帳號：00000000000000號    │                        │
├──┼─────────────┼────────────┤
│7   │郵局金融卡                │提領詐騙不法所得        │
│    │帳號：00000000000008號    │                        │
├──┼─────────────┼────────────┤
│8   │郵局金融卡                │提領詐騙不法所得        │
│    │帳號：00000000005805號    │                        │
├──┼─────────────┼────────────┤
│9   │郵局金融卡                │提領詐騙不法所得        │
│    │帳號：00000000000000號    │                        │
├──┼─────────────┼────────────┤
│10  │郵局金融卡                │提領詐騙不法所得        │
│    │帳號：00000000000000號    │                        │
├──┼─────────────┼────────────┤
│11  │郵局金融卡                │提領詐騙不法所得        │
│    │帳號：00000000000000號    │                        │
├──┼─────────────┼────────────┤
│12  │郵局金融卡                │提領詐騙不法所得        │
│    │帳號：00000000000096號    │                        │
├──┼─────────────┼────────────┤
│13  │郵局金融卡                │提領詐騙不法所得        │
│    │帳號：00000000000000號    │                        │
├──┼─────────────┼────────────┤
│14  │郵局金融卡                │提領詐騙不法所得        │
│    │帳號：00000000000000號    │                        │
├──┼─────────────┼────────────┤
│15  │郵局金融卡                │提領詐騙不法所得        │
│    │帳號：00000000000000號    │                        │
├──┼─────────────┼────────────┤
│16  │郵局金融卡                │提領詐騙不法所得        │
│    │帳號：00000000000000號    │                        │
├──┼─────────────┼────────────┤
│17  │台灣企銀金融卡            │提領詐騙不法所得        │
│    │帳號：00000000000號       │                        │
├──┼─────────────┼────────────┤
│18  │台灣企銀金融卡            │提領詐騙不法所得        │
│    │帳號：00000000000號       │                        │
├──┼─────────────┼────────────┤
│19  │台灣企銀金融卡            │提領詐騙不法所得        │
│    │帳號：00000000000號       │                        │
├──┼─────────────┼────────────┤
│20  │中國國際金融卡            │提領詐騙不法所得        │
│    │帳號：0000000000000000號  │                        │
├──┼─────────────┼────────────┤
│21  │郵局金融卡                │提領詐騙不法所得        │
│    │帳號：00000000000000號    │                        │
├──┼─────────────┼────────────┤
│22  │ELIYA牌、門號0000000000號 │被告渠等聯絡提領不法所得│
│    │行動電話                  │所用                    │
├──┼─────────────┼────────────┤
│23  │NOKIA牌、門號0000000000號 │被告渠等聯絡提領不法所得│
│    │行動電話                  │所用                    │
├──┼─────────────┼────────────┤
│24  │ANYCALL牌、門號0000000000 │被告渠等聯絡提領不法所得│
│    │號行動電話                │所用                    │
├──┼─────────────┼────────────┤
│25  │ANYCALL牌、門號0000000000 │被告渠等聯絡提領不法所得│
│    │號行動電話                │所用                    │
├──┼─────────────┼────────────┤
│26  │ANYCALL牌、門號0000000000 │被告渠等聯絡提領不法所得│
│    │號行動電話                │所用                    │
├──┼─────────────┼────────────┤
│27  │莊克強左營郵局儲金簿      │提領詐騙不法所得        │
│    │帳號：00000000000000號    │                        │
├──┼─────────────┼────────────┤
│28  │邱健為楠梓右昌郵局儲金簿  │提領詐騙不法所得        │
│    │帳號：00000000000000號    │                        │
├──┼─────────────┼────────────┤
│29  │李東翰六龜郵局儲金簿      │提領詐騙不法所得        │
│    │帳號：00000000000000號    │                        │
├──┼─────────────┼────────────┤
│30  │洪慈穗新莊郵局儲金簿      │提領詐騙不法所得        │
│    │帳號：00000000000000號    │                        │
├──┼─────────────┼────────────┤
│31  │孫芷宜麥寮郵局儲金簿      │提領詐騙不法所得        │
│    │帳號：00000000000000號    │                        │
├──┼─────────────┼────────────┤
│32  │張宗達台中工業區郵局儲金簿│提領詐騙不法所得        │
│    │帳號：00000000000000號    │                        │
├──┼─────────────┼────────────┤
│33  │黃信福東港郵局儲金簿      │提領詐騙不法所得        │
│    │帳號：00000000000000號    │                        │
├──┼─────────────┼────────────┤
│34  │葉耀民高雄金福郵局儲金簿  │提領詐騙不法所得        │
│    │帳號：00000000000000號    │                        │
├──┼─────────────┼────────────┤
│35  │劉澤甫清水南社郵局儲金簿  │提領詐騙不法所得        │
│    │帳號：00000000000000號    │                        │
├──┼─────────────┼────────────┤
│36  │王鈺惠嘉義興嘉郵局儲金簿  │提領詐騙不法所得        │
│    │帳號：00000000000000號    │                        │
├──┼─────────────┼────────────┤
│37  │顏進丁高雄五塊厝郵局儲金簿│提領詐騙不法所得        │
│    │帳號：00000000005805號    │                        │
├──┼─────────────┼────────────┤
│38  │林晏緯嘉義興業路郵局儲金簿│提領詐騙不法所得        │
│    │帳號：00000000000000號    │                        │
├──┼─────────────┼────────────┤
│39  │高嘉良岡山郵局儲金簿      │提領詐騙不法所得        │
│    │帳號：00000000000000號    │                        │
├──┼─────────────┼────────────┤
│40  │陳柏廷神岡郵局儲金簿      │提領詐騙不法所得        │
│    │帳號：00000000000000號    │                        │
├──┼─────────────┼────────────┤
│41  │顏慈頡台中福安郵局儲金簿  │提領詐騙不法所得        │
│    │帳號：00000000000000號    │                        │
├──┼─────────────┼────────────┤
│42  │黃正雄豐原中正路郵局儲金簿│提領詐騙不法所得        │
│    │帳號：00000000000000號    │                        │
├──┼─────────────┼────────────┤
│43  │顏銘鉉清水郵局儲金簿      │提領詐騙不法所得        │
│    │帳號：00000000000005號    │                        │
├──┼─────────────┼────────────┤
│44  │何明龍嘉義保安郵局儲金簿  │提領詐騙不法所得        │
│    │帳號：00000000000000號    │                        │
├──┼─────────────┼────────────┤
│45  │胡家浤嘉義保安郵局儲金簿  │提領詐騙不法所得        │
│    │帳號：00000000000096號    │                        │
├──┼─────────────┼────────────┤
│46  │林雅妮高雄草衙郵局儲金簿  │提領詐騙不法所得        │
│    │帳號：00000000000000號    │                        │
├──┼─────────────┼────────────┤
│47  │陳俊霖路竹郵局儲金簿      │提領詐騙不法所得        │
│    │帳號：00000000000000號    │                        │
├──┼─────────────┼────────────┤
│48  │廖健仁西螺郵局儲金簿      │提領詐騙不法所得        │
│    │帳號：00000000000000號    │                        │
├──┼─────────────┼────────────┤
│49  │陳火敬臺灣企銀南投分行存款│提領詐騙不法所得        │
│    │簿                        │                        │
│    │帳號：00000000000號       │                        │
├──┼─────────────┼────────────┤
│50  │錢大仁臺灣企銀嘉義分行存款│提領詐騙不法所得        │
│    │簿                        │                        │
│    │帳號：00000000000號       │                        │
├──┼─────────────┼────────────┤
│51  │張志堅中國國際商銀豐原分行│提領詐騙不法所得        │
│    │存款簿                    │                        │
│    │帳號：00000000000號       │                        │
├──┼─────────────┼────────────┤
│52  │郵局金融卡                │提領詐騙不法所得        │
│    │帳號：00000000000005號    │                        │
├──┼─────────────┼────────────┤
│53  │手記資料、記事本          │提領不法所得紀錄        │
│    │                          │                        │
├──┼─────────────┼────────────┤
│54  │身分證影本1疊             │供提領不法所得          │
│    │                          │                        │
├──┼─────────────┼────────────┤
│55  │郵局地址表                │供提領不法所得          │
│    │                          │                        │
├──┼─────────────┼────────────┤
│56  │ANYCALL牌、門號0000000000 │被告渠等聯絡提領不法所得│
│    │號行動電話                │所用                    │
├──┼─────────────┼────────────┤
│57  │ANYCALL牌、門號0000000000 │被告渠等聯絡提領不法所得│
│    │號行動電話                │所用                    │
├──┼─────────────┼────────────┤
│58  │三星牌、門號0000000000號行│被告渠等聯絡提領不法所得│
│    │動電話                    │所用                    │
├──┼─────────────┼────────────┤
│59  │新台幣100萬零6百元        │提領之不法所得          │
│    │                          │                        │
├──┼─────────────┼────────────┤
│60  │印章24枚                  │供提領不法所得          │
│    │                          │                        │
└──┴─────────────┴────────────┘
